【裁判字號】    89,易,4271
【裁判日期】    891221
【裁判案由】    贓物
【裁判全文】
臺灣板橋地方法院刑事判決                        八十九年度易字第四二七一號
    公  訴  人  臺灣板橋地方法院檢察署檢察官
    被      告  丙○○
右列被告因贓物案件，經檢察官提起公訴（八十九年度偵字第一三九三七號），本院
判決如左：
    主  文
丙○○連續收受贓物，累犯，處有期徒刑肆月，如易科罰金，以佰元折算壹日。
    事  實
一、丙○○曾於民國八十五年六月四日因違反麻醉藥品管理條例案件，經台灣士林地
    方法院以八十五年度易字第一五六九號判處有期徒刑四月，如易科罰金以銀元三
    百元折算一日，八十五年八月九日判決確定，並於八十五年八月二十八日易科罰
    金執行完畢。丙○○明知不詳姓名綽號「阿平」之成年男子，於八十九年七月十
    七日及七月十九日，在台北縣蘆洲市○○街三十二巷六十九弄十五號前交付其使
    用之車號ＧＨˍ四五八五號、ＧＰˍ七二○八號自用小客車兩輛，係綽號「阿平
    」所竊取之贓車（車號ＧＨˍ四五八五號係於八十九年七月十六日凌晨，在台北
    縣林口鄉瑞平村瑞樹坑五二之三號前竊取車主王甲○之自用小客車，車號ＧＰˍ
    七○二八號係於八十九年七月十六日下午五時許，在台北縣三重市○○街底疏洪
    道旁竊取乙○○之自用小客車），竟基於概括之犯意予以收受使用。嗣於八十九
    年七月十九日晚上八時三十分許，丙○○欲駕駛車號ＧＰˍ七二○八號（改懸掛
    車號ＫＸˍ五五○一號車牌）自用小客車時，當場為警查獲。
二、案經台北市政府警察局移請台灣板橋地方法院檢察署檢察官偵查起訴。
    理  由
一、訊據被告丙○○固坦承於右揭時、地收受綽號「阿平」之人交付之二輛自用小客
    車等情不諱，惟矢口否認知悉為來路不明之贓車，辯稱：係「阿平」主動到伊家
    按門鈴，將車交付云云。經查，上開二輛自用小客車，係車主王甲○、乙○○所
    失竊之贓車一節，已據王甲○、乙○○於警訊時證述在卷，並有贓物領據二紙、
    車輛失竊資料個別查詢報表一紙在卷可稽；被告自承與「阿平」僅認識二、三個
    月，不知其真實姓名，是被告與「阿平」之人並不熟識，竟任意收受他人交付之
    來路不明之自用小客車，且短短三日即收受二輛自用小客車，顯與常情相違，被
    告所辯不知係贓物云云，顯係卸責之詞，並不足採，本件事證明確，被告犯行堪
    以認定。
二、核被告所為，係犯刑法第三百四十九條第一項之收受贓物罪。被告先後二次收受
    贓物犯行，時間緊接，所犯構成要件相同，顯係基於概括犯意為之，應依連續犯
    規定論以一罪，並加重其刑。查被告前有如事實欄第一項所示之犯罪、科刑及徒
    刑之執行情形，有台灣高等法院檢察署刑案紀錄簡覆表一件在卷可憑，其受有期
    徒刑之執行完畢後，五年以內再犯有期徒刑以上之本罪，為累犯，應依法加重其
    刑。爰審酌被告之素行、所生危害及犯後態度等一切情狀，量處如主文所示之刑
    ，並諭知易科罰金之折算標準。
據上論斷，應依刑事訴訟法第二百九十九條第一項前段，刑法第五十六條、第三百四
十九條第一項、第四十七條、第四十一條，罰金罰鍰提高標準條例第一條前段、第二
條，判決如主文。
本案經檢察官潘翠雪到庭執行職務
中      華      民      國      八十九      年    十二    月  二十一    日
                                  臺灣板橋地方法院刑事第一庭
                                     法  官    胡  堅  勤
右正本證明與原本無異。
如不服本判決，應於判決送達後十日內，向本院提出上訴狀。
                                     書記官    劉  文  美
中      華      民      國      八十九      年    十二    月  二十一    日
附錄本案論罪科刑法條全文：
刑法第三百四十九條第一項
收受贓物者，處三年以下有期徒刑、拘役或五百元以下罰金。
搬運、寄藏、故買贓物或為牙保者，處五年以下有期徒刑、拘役或科或併科一千元以
下罰金。
因贓物變得之財物，以贓物論。


司法院資訊處製作；財團法人民間司法改革基金會備份。
